【裁判字號】    99,審訴,130
【裁判日期】    990730
【裁判案由】    毒品危害防制條例
【裁判全文】
臺灣桃園地方法院刑事判決             99年度審訴字第130號
公  訴  人  臺灣桃園地方法院檢察署檢察官
被      告  甲○○
上列被告因違反毒品危害防制條例案件，經檢察官提起公訴（98
年度毒偵字第5016、5617及5478號），被告於本院準備程序進行
中，就被訴事實為有罪之陳述，經本院告知簡式審判程序意旨，
並聽取公訴人及被告之意見後，本院合議庭裁定改依簡式審判程
序審理，茲判決如下：
    主    文
甲○○施用第一級毒品，累犯，處有期徒刑壹年壹月；又施用第
二級毒品，累犯，處有期徒刑捌月；又施用第一級毒品，累犯，
處有期徒刑壹年壹月，扣案之注射針筒壹支沒收；又施用第一級
毒品，累犯，處有期徒刑壹年壹月；應執行有期徒刑參年捌月，
扣案之注射針筒壹支沒收。
    事實及理由
一、犯罪事實：緣甲○○於民國87年間因施用毒品案件，經本院
    以87年度毒聲字第3317號裁定送觀察、勒戒後，因認有繼續
    施用毒品傾向，再經本院以88年度毒聲字第2125號裁定送強
    制戒治，嗣戒治成效評定合格，無繼續戒治之必要，經本院
    以88年度毒聲字第4693號裁定停止戒治，所餘期間付保護管
    束，於89年4 月11日期滿未經撤銷視為執行完畢，並經臺灣
    桃園地方法院檢察署檢察官以89年度戒偵字第242 號為不起
    訴處分確定。(一)於91年間因施用毒品案件，經本院以91年度
    毒聲字第2339號裁定送強制戒治，嗣戒治成效評定合格，無
    繼續戒治之必要，經本院以92年度毒聲字第2313號裁定停止
    戒治，所餘期間付保護管束，迄92年11月29日期滿未經撤銷
    視為執行完畢，此次施用毒品犯行，並經本院以92年度訴字
    第35號判決分別判處有期徒刑8 月、5 月，應執行有期徒刑
    11月確定；(二)同年間另因偽造文書案件，經本院以91年度易
    字第2340號判決判處有期徒刑3 月確定；(三)又因搶奪案件，
    經本院以91年度訴字第1113號判決判處有期徒刑10月確定，
    上開編號(一)至(三)各罪並經本院以93年度聲字第438 號裁定應
    執行有期徒刑2 年確定，於94年5 月10日假釋出監並付保護
    管束，於94年6 月12日保護管束期滿，其未執行之刑，以已
    執行論。(四)於95年間因施用毒品案件，經本院以95年度訴字
    第251 號判決判處有期徒刑10月確定，並經本院以96年度聲
    減字第934 號裁定減為有期徒刑5 月確定，於96年7 月16日
    執行完畢出監。於96年間因施用第一、二級毒品案件，經本
    院以96年度訴字第926 號判決判處有期徒刑1 年、7 月，應
    執行有期徒刑1 年5 月確定，復經本院以96年度聲減字第93
    56號裁定減為有期徒刑6 月、3 月15日，應執行有期徒刑8
    月確定；同年間另因竊盜案件，經本院以96年度審易字第15
    9 號判決判處有期徒刑5 月，減為有期徒刑2 月15日確定，
    與上開減得之應執行有期徒刑8 月入監接續執行，於97年9
    月3 日執行完畢（以上於本案均構成累犯）。詎其仍不知悔
    改，復分別基於施用第一、二級毒品之犯意，(1)於98年10月
    4 日上午10時許，在其位於桃園縣平鎮市○○路136 巷205
    號之租屋處，分別施用第一級毒品海洛因及第二級毒品甲基
    安非他命各1 次（該部分嗎啡檢驗值為8280）。嗣於98年10
    月4 日17時許，因其係列管毒品人口，而為警採尿送驗後，
    始悉上情。(2)於98年10月5 日16時許，在桃園縣中壢市○○
    ○路與中豐路口，於其所有之牌照號碼3811-MP 號自用小客
    車內，施用第一級毒品海洛因1 次（該部分嗎啡檢驗值為11
    897 ），嗣於同日18時40分許，在桃園縣楊梅鎮○○街42巷
    29號前為警查獲，並扣得其所有供施用第一級毒品所用之注
    射針筒1 支（內已無毒品殘留）。(3)於98年10月10日16時許
    ，在其位於桃園縣平鎮市○○路136 巷205 號之租屋處內，
    施用第一級毒品海洛因1 次（該部分嗎啡檢驗值為16869 ）
    。嗣於同日17時25分許為警查獲。
二、證據名稱：
  (一)被告甲○○於警詢、檢察官偵查及本院審理時之自白。
  (二)桃園縣政府警察局龍潭分局檢體紀錄表、尿液暨毒品檢體真
    實姓名與編號對照表、被採尿人姓名編號對照表各1 份及台
    灣檢驗科技股份有限公司濫用藥物檢驗報告（尿液部分）共
    3 份。
  (三)桃園縣政府警察局龍潭分局搜索扣押筆錄、扣押物品目錄表
    各1 份及扣案之注射針筒1 支。
  (四)臺灣高等法院被告前案紀錄表1 份。
三、應適用之法條：刑事訴訟法第299 條第1 項前段、第273 條
    之1 第1 項、第310 條之2 、第454 條第1 項，毒品危害防
    制條例第10條第1 項、第2 項，刑法第11條、第47條第1 項
    、第38條第1 項第2 款、第51條第5 款。
四、如不服本判決，得自收受送達之翌日起10日內向本院提出上
    訴狀（應附繕本），其未敘述上訴理由者，應於上訴期間屆
    滿後20日內補提理由書狀於本院，上訴於臺灣高等法院。
本案經檢察官丁俊成到庭執行職務。
中    華    民    國    99    年    7       月    30  日
                  臺灣桃園地方法院刑事庭
                                  法  官  林靜梅
以上正本證明與原本無異。
如不服本判決應於收受判決後10日內向本院提出上訴書狀，並應
敘述具體理由。其未敘述上訴理由者，應於上訴期間屆滿後20日
內向本院補提理由書( 均須按他造當事人之人數附繕本) 「切勿
逕送上級法院」。
                                  書記官  施春祝
中    華    民    國    99    年    7       月    30  日
附錄本案論罪科刑依據之法條：
毒品危害防制條例第10條
施用第一級毒品者，處 6 月以上 5 年以下有期徒刑。
施用第二級毒品者，處 3 年以下有期徒刑。

司法院資訊處製作；財團法人民間司法改革基金會備份。
